# 关于更换事务所验资

提问人：Quintus 时间：2022-10-10 13:04:12
陈老师您好：
甲企业注册资金叁亿元，第一次由A事务所验资 4000 万（ 21 年 9 月已完结），第二次开始由B事务所验资合计2.6亿元（即将进行），直至出资完毕。问：
（ 1 ）B事务所是否需要关注A事务所出具验资报告后四千万的资金流向，确保不存在抽逃资金行为
（ 2 ）甲 22 年 7 月 21 日出资 1 亿,22年 10 月 15 日出资1.6亿，可否向银行进行一次询证，出具一份验资报告
（ 3 ）是否只需关注自 22 年 7 月 21 日出资至报告报出日之间的出资资金流向，确保没有抽逃资金行为
谢谢！

回答人：chenyiwei
1 、需要关注。
2 、理论上是可以的（在函证中同时涵盖这两次出资情况），但需特别关注 2022 年 7 月 21 日出资的 1 亿元的后续实际资金流向，关注是否存在该 1 亿元又以其他方式流回到原出资股东，用于 10月的第二次出资的情况。
3 、对抽逃出资行为的关注，应涵盖此前出资的 4000 万元在当初出资后是否存在抽逃行为。